臺灣新竹地方法院刑事判決
111年度金訴更一字第1號
公  訴  人  臺灣新竹地方檢察署檢察官
被      告  張皓閔


上列被告因詐欺等案件，經檢察官提起公訴（110年度偵字第767
8號），前經本院於中華民國111年1月17日以110年度金訴字第25
0號為免訴判決後，公訴人不服提起上訴，經管轄第二審之臺灣
高等法院以111年度上訴字第954號判決撤銷發回，本院更為判決
如下：
    主  文
張皓閔共同犯詐欺取財罪，共參罪，各處有期徒刑貳月，如易科
罰金，以新臺幣壹仟元折算壹日。應執行有期徒刑肆月，如易科
罰金，以新臺幣壹仟元折算壹日。
    事  實
一、張皓閔於民國109年6月17日前之某日，與真實姓名年籍不詳
    、使用FACEBOOK暱稱：「An An An」(下稱「An An An」)之
    詐欺集團成員，共同基於意圖為自己及他人不法所有之詐欺
    取財之犯意聯絡，談妥以新臺幣(下同)1萬元之代價，由張
    皓閔出租其所有華南商業銀行帳號000-000000000000號帳戶
    (下稱華南銀行帳戶)，並擔任取款車手以獲得較高報酬。嗣
    由該詐欺集團不詳成員先於如附表所示之時間，以如附表所
    示之詐騙手法訛騙如附表所示之人，致其等陷於錯誤，而於
    如附表所示之匯款時、地，匯款如附表所示之金額至張皓閔
    上開華南銀行帳戶內後，張皓閔即於109年6月18日上午9時2
    4分許，由「An An An」陪同至臺中市○區○○路000號之華南
    商業銀行臺中分行臨櫃提領116萬元後交予「An An An」，
    張皓閔因此獲得3萬元之報酬。嗣黃妤婷、蔡茜妤、李柏達
    察覺受騙，報警處理，始查悉上情。
二、案經黃妤婷、蔡茜妤、李柏達訴由新竹市警察局第一分局報
    告臺灣新竹地方檢察署檢察官偵查起訴。
    理  由
一、本案被告張皓閔所犯係死刑、無期徒刑或最輕本刑為3 年以
    上有期徒刑以外之罪，且非高等法院管轄第一審案件，被告
    於本院準備程序進行中，就被訴事實為有罪之陳述，經本院
    認合於刑事訴訟法第273條之1第1 項之規定，裁定進行簡式
    審判程序，合先敘明。
二、上開犯罪事實，業據被告於本院準備程序及簡式審判程序中
    坦承不諱（見本院卷第57-60、61-64頁），核與證人即告訴
    人黃妤婷、蔡茜妤、李柏達證述之情節相符（見偵查卷第13
    -14、35-36、48-49頁），並有告訴人黃妤婷提供之網路匯
    款截圖5張及手機翻拍照片7張、告訴人蔡茜妤提供之手機翻
    拍照片共12張(含轉帳截圖)、告訴人李柏達提供之對話截圖
    影本2張及合作金庫銀行自動櫃員機交易明細翻拍照片1紙、
    被告上開華南銀行帳戶之開戶資料及交易明細1份、華南商
    業銀行股份有限公司110年7月26日華中存字第1100000191號
    函暨所附交易憑證1份等件附卷可稽（見偵查卷第16-18、40
    -42、112、121、6-8、139-140頁），足見被告上開任意性
    自白核與事實相符，應堪採信。綜上，本案事證明確，應依
    法論罪科刑。
三、論罪科刑：
（一）核被告所為，係犯刑法第339條第1項詐欺取財罪（原起訴
      書犯罪事實及罪名，業經公訴檢察官於本院準備程序更正
      如上，本院卷第48、58頁）。
（二）被告與真實姓名年籍不詳、暱稱「An An An」之詐欺集團
      成員間，就上開犯行有犯意聯絡及行為分擔，為共同正犯
      。
（三）被告就附表所示3次犯行間，時地有別，且犯罪被害人各
      異，是就該等犯行，足認其犯意各別，行為互殊，自應分
      論併罰。
（四）爰審酌被告正值青壯，竟不思守法自制並循正當途徑獲取
      所需，而為本案犯行，造成告訴人受有財產上之損失，其
      行為實值非難，惟念其犯後終能坦承犯行，態度尚可，兼
      衡其自述高中肄業、未婚、目前從事外送工作、月收入約
      2、3萬元、無須扶養之人等一切情狀，量處如主文所示之
      刑，並定其應執行之刑及均諭知易科罰金之折算標準，以
      資懲儆。
四、沒收部分：
    按犯罪所得，屬於犯罪行為人者，沒收之。但有特別規定者
    ，依其規定；前二項之沒收，於全部或一部不能沒收或不宜
    執行沒收時，追徵其價額，刑法第38條之1第1項、第3 項分
    別定有明文。查被告因本案犯行取得3 萬元報酬等情，業據
    被告於偵查中供承在卷（見偵查卷第135頁），本應依刑法
    第38條之1第1項、第3項規定予以沒收或追徵，惟此部分前
    經本院以110年度金訴字第40、116號判決宣告沒收並追徵確
    定，爰不予重複宣告沒收，附此敘明。
據上論斷，應依刑事訴訟法273條之1第1項、第299 條第1項前段
，判決如主文。
本案經檢察官張瑞玲提起公訴，檢察官孫立婷到庭執行職務。
中　　華　　民　　國　　111 　年　　8 　　月　　19　　日
                  刑事第五庭    法  官  魏瑞紅
以上正本證明與原本無異。
如不服本判決應於收受本判決後20日內向本院提出上訴書狀，上
訴書狀應敘述具體理由。上訴書狀未敘述上訴理由者，應於上訴
期間屆滿後20日內補提理由書狀於本院(均須按他造當事人之人
數附繕本 )「切勿逕送上級法院」。 
中　　華　　民　　國　　111 　年　　8 　　月　　19　　日
                                書記官  呂苗澂

附錄論罪科刑法條：
刑法第339條第1項
意圖為自己或第三人不法之所有，以詐術使人將本人或第三人之
物交付者，處 5 年以下有期徒刑、拘役或科或併科 50 萬元以
下罰金。
　　　
附表：
編號 被害人 詐騙手法 匯款時、地 金額 1 李柏達 詐欺集團不詳成員於109年6月16日以交友軟體及通訊軟體LINE向李柏達訛稱：有個網路投資平台FBS可投資賺錢云云。 109年6月17日下午5時51分許/不詳地點 30,000元 2 黃妤婷 詐欺集團不詳成員於109年5月18日以交友軟體結識黃妤婷，並自109年6月11日起，以通訊軟體LINE向黃妤婷訛稱：有個平台叫MG金融投資，可投資虛擬貨幣賺錢云云。 109年6月17日下午10時33分許/新北市林口區住處 6,000元 3 蔡茜妤 詐欺集團不詳成員於109年6月18日上午2時30分許，以社交軟體Instagram及Wechat向蔡茜妤訛稱：投資2,000元可獲得利潤150%云云。 109年6月18日上午4時5分許/臺中市北屯區住處 2,000元